【裁判字號】    88,訴,213
【裁判日期】    890523
【裁判案由】    恐嚇取財等
【裁判全文】
臺灣花蓮地方法院刑事判決                          八十八年度訴字第二一三號
    公  訴  人  臺灣花蓮地方法院檢察署檢察官
    被      告  乙○○
右列被告因傷害等案件，經檢察官提起公訴（八十七年度偵字第三九六二號），本院
判決如左：
    主  文
乙○○傷害人之身體，處有期徒刑參月，如易科罰金，以參佰元折算壹日。
    事  實
一、乙○○於民國八十七年十一月一日上午十時許，在花蓮市○○街、三民街口附近
    ，藉口甲○○與乙○○妻子有染，竟基於傷害之犯意，徒手毆打甲○○，致甲○○受到左中指撕裂傷長二公分深０點五公分、左拇指撕裂傷長一公分深０點五公
    分、左眼周圍挫傷瘀青之傷害。
二、案經被害人甲○○訴由花蓮縣警察局移送台灣花蓮地方法院檢察署檢察官偵查起
    訴。
    理  由
一、右揭犯罪事實，業據被告乙○○坦承於前揭時地向甲○○下跪時，甲○○以為我
    要打他，就推我，我就打回去等情，核與被害人甲○○所述被告向我下跪，我說
    不用要扶他起來，他就往我眼睛打等情大致相符，並有台灣省立花蓮醫院（已改
    制為行政院生署花蓮醫院）診斷書乙紙在卷可按，事證明確，被告犯行洵堪認
    定。
二、核被告所為，係犯刑法第二百七十七條第一項之傷害罪。爰審酌被告之素行、犯
    罪之動機、手段、對被害人所造成傷害之程度等一切情狀，判處如主文所示之刑
    ，並諭知易科罰金之折算標準。
三、公訴意旨另以：被告意圖為自己不法之所有，於前揭時地毆打被害人甲○○時，
    並出言恐嚇甲○○稱：要讓甲○○在市場內無法做生意等語，繼則於八十七年十
    一月三日下午三時許，約甲○○在函玉樓賓館見面，以不放過甲○○等語恐嚇甲○○，要求甲○○交付新台幣（下同）五十萬元，復於八十七年十一月七日晚間
    八時許，在花蓮市○○街附近，再度要求甲○○交付二十萬元，致甲○○心生畏
    懼，同意於八十七年十一月九日上午九時三十分許，在花蓮市○○街三七巷三七
    號之福龍宮前交款，嗣甲○○於是日交款時，為警當場查獲，因認被告另涉有刑
    法第三百四十六條第一項之恐嚇取財罪嫌。按犯罪事實應依證據認定之，無證據
    不得推定其犯罪事實，刑事訴訟法第一百五十四條定有明文。又按告訴人之指訴
    ，係以使被告受刑事訴追為目的，故其陳述是否與事實相符，仍應調查其他證據
    以資審認（最高法院五十二年台上字第一三００號判例參照）。訊據被告乙○○
    堅詞否認有何恐嚇取財之犯行，辯稱：並未出言恐嚇要讓甲○○在市場內無法做
    生意，而八十七年十一月三日在函玉樓賓館與甲○○及另一友人丙○○見面談甲○○與妻子吳施連雲間有不正常關係之事時，是丙○○自己提出要甲○○包個紅
    包，甲○○就說要包十萬元，丙○○說十萬元怎麼說，其均未開口要錢，後來在
    十一月七、八日時，告訴人打電話說要在十一月九日給我二十萬，要我先寫好和
    解書，九日我才到福龍宮等語。
    證人丙○○於本院調查時亦證稱：至函玉樓主要是勸吳氏夫婦和好，當時有講到
    要甲○○名義上賠償一下，有說要包個紅包補償，並未說金額，乙○○有叫我儘
    量罵甲○○，我有先跟甲○○講，甲○○為了解決紛爭，也同意我如此，我受雙
    方委託，故意裝模作樣等語，核與告訴人甲○○所述，丙○○有先告知我他可能
    會講的不好聽，目的是讓他們夫婦和好，在賓館是丙○○先提要錢的事，而當天
    主要都在談要勸乙○○夫婦和好之事，隔二天丙○○說乙○○要五十萬，我就打
    電話給乙○○，乙○○同意說給二十萬等情相符，是以綜合被告、告訴人及證人
    吳清森所言，於函玉樓時見面時，被告並無恐嚇告訴人交付五十萬元之事，事後
    亦是由告訴人主動聯絡被告願交付二十萬，實際上告訴人並未親耳聞見被告有何
    恐嚇其交付錢財之言語舉動，至證人丙○○於檢察官及本院調查時亦均未提及被
    告有何恐嚇告訴人之情形，是以告訴人交付錢財之舉動，既係丙○○所主動提及
    ，亦無事證足認丙○○事先與被告有何串謀恐嚇取財之情形。參酌前揭判例之說
    明，自難以告訴人單一之指述而認被告恐嚇取財之犯行，被告此部分之犯罪不能
    證明。惟公訴人認被告此部分之犯行與前揭有罪之傷害犯行間有裁判上一罪之牽
    連犯關係，爰不另為無罪判決之諭知，併此敘明。
據上論斷，應依刑事訴訟法第二百九十九條第一項前段、刑法第二百七十七條第一項
、第四十一條、罰金罰鍰提高標準條例第一條前段、第二條，判決如主文。
中      華      民      國      八十九     年      五    月    二十三   日
                                臺灣花蓮地方法院刑事庭
                                    法  官  林  碧  玲
右正本證明與原本無異。
如對本判決不服，應於送達後十日內，向本院提出上訴狀。（應抄附繕本）告訴人或
被害人如對於本判決不服者，應具備理由請求檢察官上訴，其上訴期間之計算係以檢
察官收受判決正本之日期為準。
                                    法院書記官
中      華      民      國       八十九     年     五    月     二十四  日
附錄本判決論罪之法律條文：
刑法第二百七十七條第一項：
傷害人之身體或健康者，處三年以下有期徒刑，拘役或一千元以下罰金。


司法院資訊處製作；財團法人民間司法改革基金會備份。
